臺灣高等法院刑事判決
111年度上訴字第2853號
上  訴  人  臺灣桃園地方檢察署檢察官 
被      告  鍾松達


選任辯護人  林祐增律師
            楊偉毓律師
            葉慶人律師
上列上訴人因被告詐欺案件，不服臺灣桃園地方法院108年度訴
字第1144號、109年度訴字第609號，中華民國111年3月25日第一
審判決（起訴及追加起訴案號：臺灣桃園地方檢察署107年度少
連偵字第26、27號、109年度少連偵字第29號），提起上訴，本
院判決如下：
    主  文
原判決關於其附表編號二部分、暨定應執行刑部分，均撤銷。
甲○○犯如附表編號二所示之罪，處附表編號二所示「本院主文」
欄所示之刑。
其他上訴駁回。
上開撤銷改判及上訴駁回部分，應執行有期徒刑貳年。緩刑伍年
，緩刑期間付保護管束，並應履行如附件所示之調解內容，及向
檢察官指定之政府機關、政府機構、行政法人、社區或其他符合
公益目的之機構或團體，提供貳佰肆拾小時之義務勞務。
    事  實
一、甲○○（行為時18歲）於民國105年8月間應友人丁○○（行為時
    為少年）之邀，遊說戊○○（業經臺灣高等法院臺南分院105
    年度上訴字第997號判決三人以上共同詐欺取財罪，處有期
    徒刑1年，緩刑3年確定）與其一同加入陳玨霖（經原審判處
    有罪，未上訴而確定）、自稱「哥哥」之人與其等所屬由真
    實姓名、年籍不詳之成年人所組成之三人以上，以實施詐術
    為手段，具有持續性及牟利性之有結構性組織之詐欺集團（
    下稱本案詐欺集團，其等行為時就參與組織犯罪及招募他人
    加入組織犯罪部分均未有明文處罰之規定），由本案詐欺集
    團成員負責撥打詐騙電話，陳玨霖、丁○○擔任「車手頭」，
    負責招募車手、通知車手領取款項及向車手收取款項，甲○○
    、戊○○則擔任車手，依指示領取被害人遭詐騙之款項，再將
    詐騙款項轉交予陳玨霖或丁○○（其等行為時就洗錢部分未有
    明文處罰之規定），而甲○○可從其領取之詐騙款項抽走2％作
    為報酬。甲○○即與陳玨霖、丁○○、戊○○及本案詐欺集團成員
    ，共同意圖為自己不法之所有，基於三人以上共同詐欺取財
    之犯，分別為下列行為：
（一）於105年8月12日8時10分，本案詐欺集團成員假冒宋崧耀
      兒子撥打電話予宋崧耀，佯稱：他兒子替人作保，積欠新
      臺幣（下同）90萬元，如不還款，要對他兒子剁手剁腳云
      云，致宋崧耀陷於錯誤，遂於同日8時30分許至郵局提領
      現金40萬元後，依指示將現金40萬元放置在臺南市安平區
      永華三街與建平九街口旁之舊衣回收箱附近。本案詐欺集
      團成員見宋崧耀陷於錯誤後，則透過由丁○○指示甲○○於不
      詳時、地將搭載不詳門號之不詳廠牌行動電話及車資交予
      戊○○，並聯繫戊○○至上址拿取現金，戊○○旋即前往上址取
      得宋崧耀放置於該處之現金40萬元得手，再至桃園市中壢
      區內之不詳地址套房，將現金40萬元交予陳玨霖及丁○○，
      陳玨霖及丁○○當場交付酬勞4,000元予戊○○。
（二）於105年8月25日下午2時許，本案詐欺集團成員假冒丙○○
      之女兒撥打電話予丙○○，佯稱：她女兒與友人領取裝有毒
      品之包裹，但該友人卻將包裹拿走，且聯絡不上，要她支
      付金錢後，才會放她女兒離開云云，致丙○○陷於錯誤，遂
      於105年8月25日下午2時53分至郵局提領現金60萬元後，
      依指示將現金60萬元放置在新北市○○區○○路0段000號三和
      國中附近之不詳車號機車腳踏墊上。本案詐欺集團成員見
      丙○○陷於錯誤後，則透過丁○○於不詳時、地將搭載不詳門
      號之不詳廠牌行動電話及車資交予甲○○，並聯繫甲○○至上
      址拿取現金，甲○○旋即前往上址取得丙○○放置於該處之現
      金60萬元得手，再至不詳地點將該筆款項交予丁○○，丁○○
      當場交付酬勞1萬2,000元予甲○○。
二、案經宋崧耀、丙○○訴由臺北市政府警察局中正第一分局報告
    臺灣桃園地方檢察署檢察官偵查起訴。
    理  由
壹、程序部分：
　　按被告以外之人於審判外之陳述，雖不符刑事訴訟法第159
    條之1至第159條之4之規定，而經當事人於審判程序同意作
    為證據，法院審酌該言詞陳述或書面陳述作成時之情況，認
    為適當者，亦得為證據；當事人、代理人或辯護人於法院調
    查證據時，知有第159條第1項不得為證據之情形，而未於言
    詞辯論終結前聲明異議者，視為有前項之同意，同法第159
    條之5第1項、第2項有明文規定。查本判決下列認定事實所
    引用之本院作為得心證依據之被告以外之人於審判外陳述，
    經本院審理時逐項提示，檢察官、被告甲○○（下稱被告）及
    辯護人均同意作為證據而並未爭執，且未於言詞辯論終結前
    聲明異議，本院審酌各項證據作成時之狀況，尚無違法取得
    證據及證明力明顯過低等瑕疵，且與本案待證事實間具有相
    當關聯，作為證據充足全案事實之認定，應屬適當，依刑事
    訴訟法第159條之5第1項規定，均有證據能力。另本判決下
    列認定事實所引用之其餘證據，均經依法踐行調查證據程序
    ，亦無違法取得、不得作為證據之情形或顯有不可信之情況
    ，且均與本案具關連性，認以之作為證據應屬適當，故揆諸
    上開規定，認上揭證據資料均有證據能力。
貳、實體部分：
一、本案認定犯罪事實所憑之證據及理由：
　　上揭事實，業據被告於原審及本院坦承不諱（見原審審訴卷
    第109頁，原審訴字卷第56、64、403、427頁，本院卷第72
    、118、127、128頁），核與證人即告訴人宋崧耀、丙○○於
    警詢之證述（見107年度少連偵字第27號卷〈下稱少連偵27號
    卷〉第76頁正反面、第77頁，107年度少連偵字第26號卷〈下
    稱少連偵26號卷〉第26至28頁）相符，並與證人丁○○於警詢
    、偵查及原審之證述（見少連偵26號卷第7頁反面至8頁、第
    120頁反面至121頁，原審訴字卷第393至395、397至398頁）
    、證人戊○○於警詢及偵查之證述（見少連偵26號卷第39頁反
    面至40頁反面、第153頁、第154頁反面至155頁反面、第170
    頁正反面，少連偵27號卷第59頁反面、第60頁反面）一致，
    復有告訴人丙○○於105年8月25日下午2時53分提領現金60萬
    元之歷史交易清單（見少連偵26號卷第117頁），足認被告
    前揭任意性之自白核與事實相符，堪予採認。綜上所述，本
    案事證明確，被告上開犯行堪予認定，應依法論科。
二、論罪：
（一）核被告就事實欄一（一）、（二）所為，均係犯刑法第33
      9條之4第1項第2款之三人以上共同詐欺取財罪。
（二）按共同正犯，本係互相利用，以達共同目的，並非每一階
      段行為，各共同正犯均須參與。而共同實施犯罪行為，在
      合同意思範圍以內，相互利用他人之行為，以達其犯罪之
      目的，原不必每一階段行為均經參與，祇須分擔犯罪行為
      之一部，即應對於全部所發生之結果共同負責（最高法院
      28年上字第3110號判例、72年度台上字第1978、5739號判
      決意旨參照）。另按共同正犯之意思聯絡，原不以數人間
      直接發生者為限，即有間接之聯絡者，亦包括在內。如甲
      分別邀約乙、丙犯罪，雖乙、丙間彼此並無直接之聯絡，
      亦無礙於其為共同正犯之成立（最高法院77年台上字第21
      35號判例參照）。被告雖並未實際撥打電話對告訴人實施
      詐騙，然其於105年8月間加入本案詐欺集團，並將用以聯
      繫車手之行動電話及供車手前往領款之車資交予戊○○，戊○○再依該行動電話內指示領取告訴人宋崧耀之詐騙款項，
      以及其自己接受本案詐欺集團指示領取告訴人丙○○之詐騙
      款項，而一般電話詐騙模式，不論負責撥打電話詐騙被害
      人、擔任車手工作負責取款或將用以聯繫取款之行動電話
      及供前往領款之車資予車手等行為，均係該詐騙集團犯罪
      計畫不可或缺之重要環節，被告就其參與之行為，係與本
      案詐欺集團其他成員間，各自分擔犯罪行為之一部分，經
      分工合作並相互利用他人之行為以達犯罪目的，相互間就
      詐騙告訴人之行為，具有相互利用之合同意思，分擔犯罪
      行為，自應共同負責。是被告就事實欄一（一）部分所為
      ，與陳玨霖、丁○○、戊○○及其等所屬本案詐欺集團成員間
      ，均有犯意聯絡及行為分擔，均應論以共同正犯；另就事
      實欄一（二）部分所為，與丁○○及其所屬本案詐欺集團成
      員間，亦有犯意聯絡及行為分擔，應論以共同正犯。
（三）按刑法處罰之加重詐欺取財罪係侵害個人財產法益之犯罪
      ，其罪數計算，依一般社會通念，應以被害人數、被害次
      數之多寡，決定其犯罪之罪數（最高法院110年台上字第4
      409號判決意旨參照）。查被告就事實欄一（一）、（二
      ）所示犯行（即如附表編號一、二所示之罪），2罪間，
      犯意各別、行為互殊、被害人不同，應予分論併罰。
（四）本案事實欄一（二）部分，並無刑法第62條規定之適用：
　　1.按刑法上所謂自首，乃犯人在犯罪未發覺前，向該管公務
      員自行申告犯罪事實而受裁判之謂。所謂「發覺」，固非
      以有偵查犯罪權限之機關或人員確知其人犯罪無誤為必要
      ，而於對其發生嫌疑時，即得謂為已發覺，然若被盤查者
      否認犯罪，又不能以事實說明或解脫其與特定犯罪之聯繫
      ，警察為釐清真象，勢必繼續盤查行為。是當「形跡可疑
      」者為警察盤查勤務時，無論該人是否涉案，警察應只是
      止於「單純主觀上之懷疑」。此時，倘被盤查者確因犯罪
      並如實交代未被發覺或已被發覺但不知何人所為之全部或
      主要犯罪事實，並願意接受裁判，自應成立自首。惟若被
      盤查者始終否認犯罪、只承認枝微末節或與犯罪構成要件
      無關之事實，或於警察不斷為盤查勤務（包括其後之正式
      詢問）後，始點滴吐實（即所謂「擠牙膏」式回答）。則
      警察早由一連串盤查勤務及詢問過程所透露之蛛絲馬跡，
      或由被盤查者隨身攜帶之物品（如贓物、作案工具、血衣
      等），或有目擊證人出面指證，經抽絲剝繭後，己逐步鞏
      固並建立對於「形跡可疑」者與特定犯罪間之直接、緊密
      及明確聯繫。對於被盤查者之犯罪已由原先之「單純主觀
      上之懷疑」提昇為「有確切之根據得合理之可疑」，縱其
      事後另有配合警察或自白之行為，亦與自首要件不符（最
      高法院110年度台上字第5900號判決意旨參照）。從而，
      苟職司犯罪偵查之公務員，已知悉犯罪事實及犯罪嫌疑人
      ，而後，犯罪嫌疑人始向該公務員坦承犯行者，當僅屬「
      自白」犯罪，或「犯罪後態度之問題」，尚難認與「自首
      」之要件相合，無適用「自首」減刑餘地；至於自首仍須
      有向該管司法機關，自承犯罪，並有接受裁判的意思，始
      生效力；反之，亦與自首之要件不符，自不待言（最高法
      院107年度台上字第3397號判決意旨參照）。
　　2.觀諸被告106年11月3日警詢筆錄所示，臺北市政府警察局
      中正第一分局偵查隊員警一開始即向被告確認其於105年1
      1月8日製作之警詢筆錄是否正確，隨後又詢問被告其在10
      5年11月8日之警詢中供稱在三重地區幫丁○○拿東西一事是
      否正確（見107年度少連偵字第26號卷第3至4頁），可見
      臺北市政府警察局中正第一分局偵查隊員警係依照被告10
      5年11月8日警詢筆錄内容對被告進行偵查詢問，而觀諸被
      告105年11月8日警詢筆錄所示，臺南市政府警察局第一分
      局偵查隊員警對被告製作警詢筆錄時，先向被告提示其10
      5年8月25日出現在新北市三重區三和國中附近（基地台位
      址：新北市○○區○○○00號頂樓頂；註：三重國中附近即告
      訴人丙○○放置60萬元款項之處）資料，再詢問被告當時所
      為何事？（見107年度少連偵字第26號卷第147頁背面），
      可見員警在製作該次警詢筆錄前，已先查詢被告案發當時
      手機基地臺位置，核與告訴人丙○○放置60萬元款項之地點
      相近，而有確切之根據而對被告是否涉嫌本案犯行有合理
      之懷疑，佐以證人即臺北市政府警察局中正第一分局員警
      乙○○於本院證稱：據筆錄上面來看，被告說他有去拿東西
      ，但他沒有詳敘出，他敘述說他不知道裡面裝的是什麼東
      西，他坦承的部分是他拿東西；在傳被告之前已經掌握臺
      南第一分局的筆錄，依辦案經驗，因為有戊○○的指認，他
      當時有在場，所以當時我們認定他是被告，只是在我製作
      筆錄的時候，我們先要瞭解，他在該案件裡面的角色為何
      ，所以我們先用證人的身份問他，在詢問之前，我們已經
      掌握戊○○的筆錄，被告只有承認他有去拿東西，但被告否
      認說他不知道裡面是什麼東西等語（見本院卷第134至139
      頁）。職此，被告於警詢中雖有承認去拿東西，惟始終否
      認知悉該東西內容為何，其供詞顯然避重就輕，並無自承
      犯罪，並接受裁判的意思，且警方於詢問被告前，已經掌
      握上開相關事證，於犯罪跡證不斷堆疊、案情逐漸明朗後
      ，發覺其涉案程度昇高後，警方對其涉案罪嫌已「有確切
      之根據得合理之可疑」，自不因其嗣後自白犯行，即認符
      合自首要件，故被告就事實欄一（二）部分，並不符合刑
      法第62條前段規定自首之要件。
（五）本案均無刑法第59條規定之適用：
　　　按刑法第59條之酌量減輕其刑，必於犯罪之情狀，在客觀
      上足以引起一般同情，認為即予宣告法定最低度刑期，猶
      嫌過重者，始有其適用。衡酌被告不思正當工作，為圖私
      利，與本案詐欺集團成員共同詐騙告訴人宋崧耀、丙○○，
      致其等各損失40萬元、60萬元，金額甚鉅，礙難認於客觀
      上有何基於特殊之原因與環境，而有堪憫恕之情狀，是被
      告就事實欄一（一）、（二）所為，自均不得依刑法第59
      條之規定減輕其刑。
三、撤銷改判及科刑審酌：（即附表編號二部分）
（一）原審認被告如事實欄一（二）所犯（即附表編號二部分）
      事證明確，予以論罪科刑，固非無見。惟查：被告就事實
      欄一（二）部分，並不符合自首之要件，業如前述，原審
      誤為適用該規定，予以減輕其刑，自有未合，另被告於本
      院審理中已對告訴人丙○○支付賠償金額30萬元，其犯罪所
      得已實際合法發還告訴人，原審就犯罪所得1萬2千元宣告
      沒收，顯有過苛之情形，原審未及審酌予以宣告沒收，亦
      有未洽。檢察官上訴意旨主張此部分不符合自首規定等語
      ，為有理由，原判決既有上揭可議之處，自屬無可維持，
      自應由本院將原判決撤銷改判。爰以行為人之責任為基礎
      ，審酌被告正值青年，不思以合法途徑賺取錢財，竟圖不
      勞而獲，參與本案詐欺集團，並擔任提領車手，行為實值
      非難，告訴人丙○○因遭詐騙而損失之款項高達60萬元，犯
      罪所生危害甚鉅，惟念其犯後業已坦認犯行，非無悔意，
      且其與告訴人丙○○已成立調解及履行部分賠償，兼衡被告
      犯罪之動機、目的、手段及其自陳大學休學之智識程度、
      勉持之家庭經濟生活狀況、在美髮沙龍擔任助理設計師，
      月薪2萬多元、未婚、目前與祖父母、父親、弟弟同住等
      一切情狀，量處如主文第2項所示之刑。
（二）沒收：
　　　按犯罪所得，屬於犯罪行為人者，沒收之；犯罪所得已實
      際合法發還被害人者，不予宣告沒收或追徵；宣告前二條
      之沒收或追徵，有過苛之虞、欠缺刑法上之重要性、犯罪
      所得價值低微，或為維持受宣告人生活條件之必要者，得
      不宣告或酌減之，刑法第38條之1第1、5項、第38條之2第
      2項分別定有明文。查被告就事實欄一（二）所為，證人
      丁○○於偵查證稱：甲○○擔任本案詐欺集團車手可從詐騙款
      項抽走2％作為報酬等語（見少連偵26號卷第121頁），且
      告訴人丙○○遭詐騙之60萬元款項係遭被告領取交予丁○○，
      業經本院認定如前，參以被告係應丁○○之邀加入本案詐欺
      集團，並擔任領款車手，豈有可能甘冒風險領取詐騙款項
      及交予丁○○後，卻未取得報酬之理，是被告就領取告訴人
      丙○○遭詐欺之款項係有獲得1萬2,000元報酬（計算式：60
      萬元×2％＝1萬2,000元），該筆報酬自屬其犯罪所得，雖未
      扣案，原應依刑法第38條之1第1項前段、第3項之規定宣
      告沒收，並於全部或一部不能沒收或不宜執行沒收時，追
      徵其價額，惟被告與告訴人丙○○已成立調解及給付30萬元
      ，並陸續履行分期賠償，有臺灣桃園地方法院民事庭111
      年度移調字第112號調解筆錄附卷可參（見本院卷第87頁
      ），並據被告、告訴人丙○○於本院自承明確（見本院卷第
      127至128頁），是被告上開賠償部分，已實際合法發還告
      訴人，依上所述，對被告就犯罪所得1萬2千元宣告沒收，
      顯有過苛之情形，爰依刑法第38條之2第2項之規定，不予
      宣告沒收，併此敘明。
四、上訴駁回：（即附表編號一部分）
　　原審審理結果，認被告所犯如事實欄一（一）所犯（即附表
    編號一部分）罪證明確而適用刑法第339條之4第1項第2款、
    第28條規定，並爰以行為人之責任為基礎，審酌被告正值青
    年，不思以合法途徑賺取錢財，竟圖不勞而獲，參與本案詐
    欺集團，並擔任提領車手，行為實值非難，告訴人宋崧耀因
    遭詐騙而損失之款項高達40萬元，犯罪所生危害甚鉅，且迄
    今尚未賠償告訴人宋崧耀分文，惟念其犯後業坦認犯行，非
    無悔意，兼衡被告犯罪之動機、目的、手段及其自陳行為時
    為大學一年級之智識程度、勉持之家庭經濟生活狀況、在美
    髮沙龍擔任助理設計師，與其曾有1次犯加重詐欺取財之犯
    罪紀錄等一切情狀，認被告犯三人以上共同詐欺取財罪，處
    有期徒刑1年3月；被告就事實欄一（一）所為，遍查全卷亦
    未見被告有取得犯罪所得之事證，自難認定其已獲取屬其所
    有之犯罪所得，是本案既無現實存在且屬於被告之犯罪所得
    ，即不得對其宣告沒收或追徵，核無認定事實錯誤、量刑瑕
    疵或違背法令之情形，其結論尚無不合。茲原判決已詳敘就
    卷內證據調查之結果，而為綜合判斷、取捨，認被告所犯如
    事實欄一（一）所示犯行，其得心證的理由已說明甚詳，並
    就刑法第57條各款及前開所列情狀，予以綜合考量，在法定
    刑度範圍內，詳予審酌科刑，合法行使其量刑裁量權，於客
    觀上未逾越法定刑度，且關於科刑資料之調查，業就犯罪情
    節事項，於論罪證據調查階段，依各證據方法之法定調查程
    序進行調查，另就犯罪行為人屬性之單純科刑事項，針對被
    告相關供述，提示調查，使當事人有陳述意見之機會，並允
    就科刑範圍表示意見，自無科刑資料調查內容無足供充分審
    酌而適用法則不當之違法情形，是原審量刑並無濫用量刑權
    限，亦無判決理由不備，或其他輕重相差懸殊等量刑有所失
    出或失入之違法或失當之處，自不容任意指為違法。檢察官
    上訴意旨指摘原判決此部分量刑不當，為無理由，應予駁回
    。
五、本院審酌被告就事實欄一（一）、（二）所為，均係犯三人
    以上共同詐欺取財罪，2罪之犯罪類型相同、犯罪時間各為1
    05年8月12日及25日、犯罪之行為態樣與動機相似，所侵害
    之法益並非具有不可替代性或不可回復性之個人法益，各罪
    彼此間之犯罪事實關聯性甚低、責任非難重複程度較高、法
    律規範目的相同，及對其施以矯正之必要性及宣告刑刑罰效
    果的邊際遞減關係等，整體非難評價其應受矯治之程度，並
    兼衡責罰相當與刑罰經濟之原則，爰就上開撤銷改判及上訴
    駁回部分，併定應執行刑如主文第4項所示。
六、緩刑：
　　按刑法第74條第1項第1款、第2款規定：「受2年以下有期徒
    刑、拘役或罰金之宣告，而有下列情形之一，認以暫不執行
    為適當者，得宣告2年以上5年以下之緩刑，其期間自裁判確
    定之日起算：一、未曾因故意犯罪受有期徒刑以上刑之宣告
    者。二、前因故意犯罪受有期徒刑以上刑之宣告，執行完畢
    或赦免後，5年以內未曾因故意犯罪受有期徒刑以上刑之宣
    告者。」，刑法第76條亦規定：「緩刑期滿，而緩刑之宣告
    未經撤銷者，其刑之宣告失其效力。」，又撤銷緩刑，須於
    緩刑期內為之，緩刑期間屆滿後，原宣告刑已失其效力，自
    無更行撤銷緩刑之餘地，蓋因原宣告刑既已失其效力，縱予
    撤銷緩刑，亦無宣告刑可以執行，此乃法理上之當然解釋。
    經查：
（一）被告前於105年8月15日加入同一詐欺集團犯三人以上共同
      詐欺取財罪，經臺灣臺南地方法院於以106年度訴字第140
      號判決判處有期徒刑8月、緩刑3年，於「106年5月8日」
      確定，有本院被告前案紀錄表及前開判決附卷可稽（下稱
      前案，見原審卷第450至451、452至454頁），是前案判決
      之緩刑期間為「106年5月8日起至109年5月7日」，而被告
      前案之緩刑期間業已屆滿，且該緩刑宣告迄今亦未經撤銷
      ，即前案之原宣告刑當即失其效力，而無宣告刑得以執行
      。是被告就事實欄一（一）、（二）所為，雖經本院宣告
      應執行有期徒刑2年，然仍符合刑法第74條第1項第1款之
      「未曾因故意犯罪受有期徒刑以上刑之宣告」要件，自得
      審酌本案宣告刑有無「暫不執行為適當」之情。
（二）衡酌被告前案犯罪時間為105年8月15日，與本案犯罪時間
      為同年月12日、同年月25日相隔數日，且前案與本案犯行
      均係被告加入本案詐欺集團後所為，顯見被告係因「被害
      人不同」致其前案與本案所為，分別經檢察官提起公訴及
      法院判決，且被告於前案判決確定後，迄今均未有其他犯
      罪紀錄，益徵被告確因前案判決已知所警惕。參以被告犯
      後均已坦承上開2次犯行，且其與告訴人丙○○已成立調解
      及給付30萬元，並陸續履行分期賠償金，告訴人丙○○亦於
      調解時表示願意原諒被告，同意給予緩刑之宣告等情，有
      臺灣桃園地方法院民事庭111年度移調字第112號調解筆錄
      附卷可佐（見本院卷第87頁），復經此刑之宣告後，信無
      再犯之虞，並考量其正值壯年，自陳在美髮沙龍擔任助理
      設計師，已有正當工作。本院斟酌上情，認被告所受本案
      刑之宣告，以暫不執行為適當，爰依刑法第74條第1項第1
      款之規定，宣告緩刑5年，以啟自新。至被告雖未與告訴
      人宋崧耀達成和解，然和解與否並非緩刑宣告之必要事項
      ，且告訴人宋崧耀尚得依民事程序加以求償，並不影響告
      訴人之權益，併此敘明。
（三）另為使被告明瞭其行為所造成之危害，從中記取教訓，並
      確實督促其保持善良品行及正確法治觀念，爰依刑法第74
      條第2項第5款之規定，命被告向檢察官指定之政府機關、
      政府機構、行政法人、社區或其他符合公益目的之機構或
      團體，提供240小時之義務勞務，併依刑法第93條第1項第
      2款之規定，諭知於緩刑期間付保護管束，俾使被告培養
      正確法治觀念。
（四）至被告倘於緩刑期間，違反上揭所定負擔情節重大，足認
      原宣告之緩刑難收其預期效果，而有執行刑法之必要，依
      刑法第75條之1第1項第4款規定，得撤銷其緩刑之宣告，
      併此敘明。
據上論斷，應依刑事訴訟法第368條、第369條第1項前段、第364
條、第299條第1項前段，刑法第28條、第339條之4第1項第2款、
第51條第5款、第74條第1項第1款、第2項第5款、第93條第1項第
2款，刑法施行法第1條之1第1項，判決如主文。
本案經檢察官董怡臻到庭執行職務。
中　　華　　民　　國　　111 　年　　12　　月　　8 　　日
                  刑事第十七庭  審判長法　官  鄭水銓
                                      法　官  黃雅芬
                                      法　官  沈君玲
以上正本證明與原本無異。
如不服本判決，應於收受送達後20日內向本院提出上訴書狀，其
未敘述上訴之理由者並得於提起上訴後20日內向本院補提理由書
（均須按他造當事人之人數附繕本）「切勿逕送上級法院」。
                                      書記官  羅敬惟
中　　華　　民　　國　　111 　年　　12　　月　　8 　　日

附錄：本案論罪科刑法條全文
中華民國刑法第339條之4
犯第339條詐欺罪而有下列情形之一者，處1年以上7年以下有期
徒刑，得併科1百萬元以下罰金：
一、冒用政府機關或公務員名義犯之。
二、三人以上共同犯之。
三、以廣播電視、電子通訊、網際網路或其他媒體等傳播工具，
    對公眾散布而犯之。
前項之未遂犯罰之。

附件：
被告應履行之附條件緩刑內容（即臺灣桃園地方法院民事庭111
年度移調字第112號調解筆錄內容）：
聲請人（即丙○○）同意相對人（即被告）給付600,000元，給付
方式：111年8月31日給付300,000元，及自111年9月11日起每月1
1日給付10,000元至清償完畢，如一期未給付視為全部到期。

附表：
編號 犯罪事實 原審所犯罪名、應處之刑及沒收 本院主文 一 事實欄一（一） 甲○○犯三人以上共同詐欺取財罪，處有期徒刑壹年參月。 上訴駁回。 二 事實欄一（二） （原判決撤銷，不予列載） 甲○○犯三人以上共同詐欺取財罪，處有期徒刑壹年。